MATEUS FIORI, MSC

DATA SCIENTIST, SOFTWARE ENGINEER

• Avaré-SP - Brazil

J +55 (14) 9 8104-7858

in linkedin.com/in/mateusfiori

github.com/mateusfiori

Download PDF

Profile

Cientista de dados com mestrado em Inteligência Computacional pela Universidade Estadual Paulista (UNESP) com grande interesse e experiência em tópicos como PNL, Aprendizado Profundo, Aprendizado de Máquina e Software Engenharia como um todo. Altamente organizado e motivado pelos inúmeros desafios proporcionados pela área.

Experiência

Finch Soluções

06/2020 - Current

Data Scientist

Planejamento, desenvolvimento e manutenção de serviços de ciência de dados utilizados para melhorar processos internos específicos.

Desenvolvimento de modelos envolvendo processamento de linguagem natures e machine/deep learnig.

Análise de dados exploratória.

Condução de cursos de novas tecnologias para os membros do time.

Utilização de recursos visuais para melhorar o planejamento de projetos.

Realização de validação e code reviews em diversos projetos.

Planejamento e desenvolvimento de APIs escaláveis utilizando Python/ FastAPI para tornar os modelos disponíveis para uso externo.

New Way Soluções Digitais

05/2019 - 06/2020

Software Engineer

Líder da squad.

Planejamento e desenvolvimento de soluções baseada em microserviços para integrar o produto principal da empresa.

Planejamento e gerenciamento de tarefas.

Relatório de atualizações, melhorias e correções.

New Way Soluções Digitais

06/2018 - 05/2019

Full Stack Web Developer

Desenvolvimento e manutenção de soluções para o produto principal da empresa. Realização de code review, mitigação de bugs e correção de problemas.

Contribuição ativa com ideias e sugestões em reuniões do time.

New Way Soluções Digitais

06/2018 - 05/2019

Mentor

Orientação e ensino da linguagem de programação Python.

Desenvolvimento de exercícios e projetos para melhorar o aprendizado.

Data Classification Supervisor

Gerenciamento de um time multidisciplinar com 6 membros. Classificação de grande quantidade de dados realizada com sucesso. Resolução de problemas, melhoria na operação e excpcional realização do trabalho.

New Way Soluções Digitais

08/2017 - 03/2018

Data Classification Intern

Classificação de dados em geral.

Jr.com - Empresa Junior de Computação de Bauru

01/2016 - 03/2017

Vice President

Gerenciamento de um grupo de diretores/alunos. Acompanhamento e criação da documentação legal da empresa.

Habilidade

Modelos de IA Vasta experiência com

desenvolvimento de

learning para agregar

valor ao negócio.

modelos de machine/deep

Engenharia de Sistemas Agile

Engenharia de microserviços do planejamento à produção, priorizando organização e código limpo/intuitivo.

Habilidade e experiência em trabalhar em times ágeis (Scrum). Profundo entendimento das cerimônias do Scrum.

Comunicação e Proatividade

Excelente habilidade de trabalho em equipe, tendo empatia e comunicação clara. Mente aberta e sempre aberto para aprender algo novo.

Liderança

Experiência e confortável em assumir posições de liderança. Habilidade em lidar com pessoas. Ótima escuta ativa.

Ensino e Aprendizado

Curiosidade e aprendizagem rápida. Habilidade em ensinar ou explicar conceitos teóricos sobre engenharia de software e/ou inteligência artificial.

Técnico

Python	Machine/Deep Learning	REST-RESTful
Docker	Natural Language Processing	Message Broker (RabbitMQ)
SQL / NoSQL	Linux	Software Design
GIT	Data Science	Data Visualization

Educação

São Paulo State University - UNESP

Computer Science

São Paulo State University - UNESP

Master Degree - Computational Intelligence